臺灣基隆地方法院刑事判決　　　　　　　 98年度易字第194號
公　訴　人　臺灣基隆地方法院檢察署檢察官
被　　　告　簡朝根
上列被告因竊盜等案件，經檢察官提起公訴（95年度偵字第3672
號、第3836號、第4227號），被告就被訴事實為有罪之陳述，本
院合議庭裁定由受命法官獨任進行審判，經裁定改依簡式審判程
序審理後判決如下：
    主  文
簡朝根所犯如附表編號1.3.4.5.6.所示伍次普通竊盜罪，均累犯
，各處如附表編號1.3.4.5.6.「罪名及應處刑罰欄」所示之刑，
如易科罰金，均以新臺幣壹仟元折算壹日，均減刑如附表編號1.
3.4.5.6.「罪名及應處刑罰欄」所示，如易科罰金，均以新臺幣
壹仟元折算壹日。應執行拘役陸拾日，如易科罰金，以新臺幣壹
仟元折算壹日。
簡朝根犯如附表編號2.所示加重竊盜罪，累犯，處有期徒刑柒月
，如易科罰金，以新臺幣壹仟元折算壹日。
    事  實
一、簡朝根前因施用第一級毒品案件，先後經本院以90年度訴字
    第717 號判決判處有期徒刑8 月確定、以91年度訴字第191
    號判決判處有期徒刑8 月確定，於民國92年3 月14日入監執
    行，93年3 月31日假釋出監，並付保護管束，93年6 月20日
    保護管束期滿，所受假釋之宣告未經撤銷，未執行之刑以已
    執行論，而執行完畢（構成累犯）。
二、詎簡朝根仍不知悔改，復於下列時、地，先後分別為竊取他
    人財物之行為：
  (一)95年7 月4 日上午7 時許，簡朝根與張文賢基於意圖為自己
    不法所有之犯意聯絡，由簡朝根駕駛向不知情之友人借得之
    車牌號碼HA-6700 號白色廂型車搭載張文賢，至臺北縣萬里
    鄉（現改制為新北市萬里區，下均稱新北市○里區○○○路
    141 號鑫鑫電器行前，共同徒手竊取許素慎所有，價值約新
    臺幣（下同）2,000 餘元之廢冷氣機2 台，得手後將之載運
    至基隆市○○街55號上寶資源回收場，售與不知情之資源回
    收場負責人王瑞祥，得款1,000 餘元，朋分花用一盡（張文
    賢所犯竊盜罪，業經本院另案判決確定在案）。
  (二)95年7 月10日下午5 時許，簡朝根復意圖為自己不法之所有
    ，駕駛上開牌號廂型車，至新北市○里區○○路12號萬芳花
    坊倉庫，踰越該倉庫空地前所設置之鐵門，徒手竊得趙明芳
    所有放在倉庫前之白鐵花架5 個（價值約10,000元）。
  (三)95年7 月10日下午5 時許，簡朝根竊得上開趙明芳所有之白
    鐵花架5 個後，復意圖為自己不法之所有，又駕駛上開牌號
    廂型車，前往新北市○里區○○路12之2 號百花宮前，徒手
    竊取廟祝鄧光明所管有之廢冷氣機1 台（價值約2,000 元）
    。嗣並與張文賢共同將上開所竊趙明芳所有之白鐵花架5 個
    及鄧光明所管有之廢冷氣機1 台，載運至基隆市○○街55號
    上寶資源回收場，售與不知情之資源回收場負責人王瑞祥，
    得款4,000 餘元，朋分花用一盡（張文賢所犯收受贓物罪，
    業經本院另案判決確定在案）。
  (四)95年7 月16日中午12時許，簡朝根復與張文賢基於意圖為自
    己不法所有之犯意聯絡，由簡朝根駕駛上開同一車號白色廂
    型車，搭載張文賢，前往新北市萬里區翡翠灣CASA義大利餐
    廳，共同徒手竊取黃玉英管有之白鐵鍋具6 組，鐵夾7 支（
    價值共約10,000元）。嗣於同日下午2 時許，張文賢與簡朝
    根將上開竊得之廚具載運至新北市○里區○○路41號回收場
    販售時，為回收場業者吳銘偉識破報警處埋，而查悉上情（
    張文賢所犯竊盜罪，業經本院另案判決確定在案）。
  (五)95年7 月19日下午2 時許，簡朝根與張文賢又基於意圖為自
    己不法所有之犯意聯絡，由簡朝根駕駛上開同一車號白色廂
    型車，搭載張文賢，前往基隆市○○區○○街59巷72號文山
    冷氣行前，共同徒手竊取蕭文山所有之廢冷氣機2 台（價值
    約1,000 餘元），得手後將之載運至上寶回收場，售與不知
    情之王瑞祥，得款1,320 元，朋分花用一盡（張文賢所犯竊
    盜罪，業經本院另案判決確定）。
  (六)95年7 月27日凌晨1 時10分許，簡朝根意圖為自己不法之所
    有，前往新北市萬里區49號橋旁，徒手破壞吳淑芬以報廢自
    用小貨車改裝而成之「真好味檳榔攤」玻璃窗（毀損部分未
    據告訴），侵入該檳榔攤內，竊得檳榔攤內吳淑芬所有之保
    達B11 瓶、台灣啤酒10罐、紅茶5 瓶、維士比10瓶、舒跑13
    瓶、葉裏王8 瓶、蠻牛7 瓶、沙士7 罐、可樂8 瓶、檳榔約
    1,000 顆（合計價值約3 、4,000 元）。適居住在上開檳榔
    攤附近之何鑫濃在住家陽台抽煙，聽聞上開檳榔攤傳來玻璃
    破碎的聲音，接著就看到簡朝根提著一大袋東西自檳榔攤出
    來，乃報警處理，因而查悉上情。
三、案經臺北縣（現改制為新北市）政府警察局金山分局及基隆
    市警察局第四分局移送臺灣基隆地方法院檢察署檢察官偵查
    後起訴。
    理  由
壹、程序事項
    本案被告簡朝根所犯者非為死刑、無期徒刑、最輕本刑為3
    年以上有期徒刑之罪或高等法院管轄第一審案件，其於準備
    程序進行中，先就被訴事實為有罪之陳述，經告知其簡式審
    判程序之旨，並聽取公訴人、被告之意見後，本院業已依刑
    事訴訟法第273 條之1 第1 項之規定，裁定由受命法官獨任
    以簡式審判程序進行本案之審理。
貳、實體事項：
一、上揭事實，業據被告簡朝根於本院審理時坦承在卷，核與證
    人即共犯張文賢於警詢及檢察官偵查中、證人即被害人許素
    慎、趙明芳、鄧光明、黃玉英、蕭文山及吳淑芬等人於警詢
    及偵訊時、證人即上寶回收場負責人王瑞祥於偵訊時、證人
    即回收業者吳銘偉於警詢、偵訊時、證人即目擊被告竊取吳
    淑芬所經營檳榔攤內財物之何鑫濃於警詢、偵訊時所證情節
    大致相符，並有被告竊盜時所駕之交通工具HA-6700 號白色
    廂型車照片2 張、被告與共犯簡朝根指認竊盜及銷贓地點之
    照片8 張、上寶回收場之收受物品、舊貨、五金廢料或廢棄
    物登記表影本3 紙、被告竊取證人黃玉英管有之廚具照片7
    張、被告竊取證人吳淑芬所經營檳榔攤照片2 張等附卷可稽
    ，被告之自白核與事實相符，可以採信。本案事證明確，被
    告犯行洵堪認定，應依法論科。
二、論罪科刑
  (一)查被告行為後，其所犯如下認定之刑法第321 條第1 項之規
    定業經修正，並經總統於100 年1 月26日以華總一義字第10
    000015561 號令公布在案，修正前刑法第321 條第1 項規定
    ：「犯竊盜罪而有左列情形之一者，處6 月以上、5 年以下
    有期徒刑：一、於夜間侵入住宅或有人居住之建築物、船艦
    或隱匿其內而犯之者。二、毀越門扇、牆垣或其他安全設備
    而犯之者。三、攜帶兇器而犯之者。四、結夥三人以上而犯
    之者。五、乘火災、水災或其他災害之際而犯之者。六、在
    車站或埠頭而犯之者。」，修正後規定：「犯竊盜罪而有左
    列情形之一者，處6 月以上、5 年以下有期徒刑，得併科新
    臺幣10萬元以下罰金：一、侵入住宅或有人居住之建築物、
    船艦或隱匿其內而犯之者。二、毀越門扇、牆垣或其他安全
    設備而犯之者。三、攜帶兇器而犯之者。四、結夥三人以上
    而犯之者。五、乘火災、水災或其他災害之際而犯之者。六
    、在車站、埠頭、航空站或其他供水、陸、空公眾運輸之舟
    、車、航空機內而犯犯之者。」，修正後之刑法第321 條第
    1 項法定本刑增列「得併科新臺幣10萬元以下罰金」之規定
    ，比較新舊法結果，以修正前之規定較有利於被告，爰依刑
    法第2 條第1 項前段規定，適用修正前刑法第321 條第1 項
    第2 款之規定。
  (二)核被告簡朝根如事實欄二(一)(三)(四)(五)(六)所示之行為，均係犯刑
    法第320 條第1 項之竊盜罪；如事實欄二(二)所示之行為，則
    係犯100 年1 月26日公布修正前刑法第321 條第1 項第2 款
    之踰越門扇竊盜罪。公訴人原認被告如事實欄二(六)所示之行
    為係犯刑法第321 條第1 項第2 款之毀越安全設備竊盜罪，
    惟按刑法第321 條第1 項第2 款所謂「其他安全設備」，係
    指具有隔絕防閑作用，並固定於土地上之建築物或工作物之
    安全設備而言（最高法院85年度台非字第313 號判決意旨參
    照），而查，被告如事實欄二(六)所示竊盜地點之「真好味檳
    榔攤」，係被害人以報廢自用小貨車改裝而成，有「真好味
    檳榔攤」照片2 張附卷可稽，是「真好味檳榔攤」於性質上
    即非屬不動產，故其玻璃窗雖兼具有防閑功能，惟其與上揭
    竊盜罪之加重條件所指之「安全設備」含義尚屬有間，是被
    告毀壞該檳榔攤玻璃窗而入內竊取財物，殊難遽以毀壞其他
    安全設備之加重竊盜罪名相繩，從而檢察官此部分起訴被告
    之法條於法自有未合，然因基本社會事實同一，本院依職權
    變更起訴法條後自得予以審理。
  (三)被告就所犯如事實欄二(一)(四)(五)所示之竊盜行為，與張文賢間
    ，有犯意聯絡及行為分擔，均為共同正犯。
  (四)又被告前曾受如事實欄一所示之有期徒刑執行完畢，有臺灣
    高等法院被告前案紀錄表在卷可稽，其於有期徒刑執行完畢
    後，5 年以內故意再犯有期徒刑以上之罪，為累犯，其所犯
    上開各罪，均應依法加重其刑。
  (五)本院審酌被告犯罪之動機、行為手段和平、竊盜所得不高，
    所生危害非鉅，暨犯後坦承犯行等一切情狀，分別量處如附
    表「罪名及應處刑欄」所示之刑及易科罰金之折算標準。
  (六)末以被告所犯6 次竊盜罪之行為時間均在96年4 月24日之前
    ，所犯復非中華民國九十六年罪犯減刑條例所定不得減刑之
    罪名，且被告查無該條例所定不得減刑之情形，爰依該條例
    第2 條第1 項第3 款規定，就被告所犯6 次竊盜罪，均各減
    輕其刑二分之一，並諭知各罪易科罰金之折算標準如附表「
    罪名及應處刑罰欄」所示，暨就被告所犯如附表編號1.3.4.
    5.6.所示普通竊盜罪，定其應執行之刑及易科罰金之折算標
    準如主文所示。
據上論斷，應依刑事訴訟法第273 條之1 第1 項、299 條第1 項
前段、第300 條，100 年1 月26日公布修正前刑法第321 條第1
項第2 款，刑法第28條、第320 條第1 項、第47條第1 項、第41
條第1 項前段、第51條第6 款，刑法施行法第1 條之1 ，中華民
國九十六年罪犯減刑條例第2 條第1 項第3 款、第7 條、第9 條
，判決如主文。
本案經檢察官李辛茹到庭執行職務。
中    華    民    國   100    年    6     月    24    日
                  刑事第二庭法  官  劉桂金
以上正本證明與原本無異。
如不服本判決應於收受送達後10日內向本院提出上訴書狀，並應
敘述具體理由；其未敘述上訴理由者，應於上訴期間屆滿後20日
內向本院補提理由書(均須按他造當事人之人數附繕本)「切勿逕
送上級法院」。
中    華    民    國   100    年    6     月    24    日
                            書記官  劉如純
附錄論罪法條：
中華民國刑法第320條第1項
意圖為自己或第三人不法之所有，而竊取他人之動產者，為竊盜
罪，處 5 年以下有期徒刑、拘役或 5 百元以下罰金。
100年1月26日公布修正前中華民國刑法第321條第1項第3款
犯竊盜罪而有左列情形之一者，處6 月以上、5 年以下有期徒刑
：
二、毀越門扇、牆垣或其他安全設備而犯之者。
附表
┌──┬──────────┬─────────────────────┐
│編號│  犯  罪  事  實    │      罪  名  及  應  處  刑  罰          │
├──┼──────────┼─────────────────────┤
│ 1. │事實欄二(一)所示之事實│簡朝根共同竊盜，累犯，處拘役拾日，如易科│
│    │                    │罰金，以新臺幣壹仟元折算壹日；減為拘役拾伍│
│    │                    │日，如易科罰金，以新臺幣壹仟元折算壹日。  │
├──┼──────────┼─────────────────────┤
│ 2. │事實欄二(二)所示之事實│簡朝根踰越門扇竊盜，累犯，處有期徒刑柒月，│
│    │                    │減為有期徒刑月又拾伍日，如易科罰金，以新│
│    │                    │臺幣壹仟元折算壹日。                      │
├──┼──────────┼─────────────────────┤
│ 3. │事實欄二(三)所示之事實│簡朝根竊盜，累犯，處拘役拾日，如易科罰金│
│    │                    │，以新臺幣壹仟元折算壹日；減為拘役拾伍日，│
│    │                    │如易科罰金，以新臺幣壹仟元折算壹日。      │
├──┼──────────┼─────────────────────┤
│ 4. │事實欄二(四)所示之事實│簡朝根共同竊盜，累犯，處拘役拾日，如易科│
│    │                    │罰金，以新臺幣壹仟元折算壹日；減為拘役拾伍│
│    │                    │日，如易科罰金，以新臺幣壹仟元折算壹日。  │
├──┼──────────┼─────────────────────┤
│ 5. │事實欄二(五)所示之事實│簡朝根共同竊盜，累犯，處拘役拾日，如易科│
│    │                    │罰金，以新臺幣壹仟元折算壹日；減為拘役拾伍│
│    │                    │日，如易科罰金，以新臺幣壹仟元折算壹日。  │
├──┼──────────┼─────────────────────┤
│ 6. │事實欄二(六)所示之事實│簡朝根竊盜，累犯，處拘役拾日，如易科罰金│
│    │                    │，以新臺幣壹仟元折算壹日；減為拘役拾伍日，│
│    │                    │如易科罰金，以新臺幣壹仟元折算壹日。      │
└──┴──────────┴─────────────────────┘